# 分期付款购买无形资付款时间变化的处理

提问人：zhongxudon 时间：2021-03-09 08:05:04
陈总，您好，请教您一个问题，非常感谢！！
背景：
2019 年 3 月，某煤矿企业与某省自然资源厅签署采矿权出让合同，明确采矿权出让收益为 20 亿，首次缴纳出让收益不低于 4 亿，领取采矿许可证后第二年 11 月 30 日前缴纳 5496 万出让收益，剩余出让收益分 28 年平均缴纳，每年 11 月 30 日前缴纳 5518 万元。 2019 年 3 月，该煤矿企业支付首笔采矿权出让收益 4 亿。
企业认为该事项属于分期付款取得的无形资产，合同中规定的付款期限较长，实质上具有融资性质，购入无形资产的成本应以各期付款额的现值之和确定。该企业财务账面具体处理如下：企业假设 2019 年 11 月 30 日能够取得采矿权证，按照企业向金融机构借款利率，计算各期付款额的现值之和借记无形资产，与实际已支付 4 亿出让金和未来 29 年应支付出让收益（贷记长期应付款）的差额，借记未确认融资费用。
问题：
该企业实际上未能够在 2019 年 11 月 30 日取得采矿权证，而是在 2020 年 8 月才取得采矿权证，这样企业实际支付每期出让金的时间往后顺延了一年。
请问：这种情况下，企业是否需要根据实际取得采矿权时间，重新计算各期付款额的现值，对原先已入账的无形资产及未确认融资费用进行调整?

回答人：chenyiwei
首先要确定该项采矿权的初始确认日。该项采矿权的初始计量金额应当是未来应付款折现到初始确认日的折现值与已预付的款项之和。初始确认日不同，则折现值也不同。
如果以取得采矿权证之日作为初始确认日，则需要对原先以签约日或者交易基准日测算的折现和实际利率摊销表进行调整，以调整后的结果为依据进行账务处理。